臺灣臺北地方法院刑事判決
109年度易字第377號
公  訴  人  臺灣臺北地方檢察署檢察官
被      告  鄭明君





上列被告因竊盜案件，經檢察官提起公訴（108年度偵字第23814
號、108年度偵字第25603號、108年度偵字第25672號），本院判
決如下：
    主    文
卯○○犯如附表一編號一至十一「罪名、應處刑罰及沒收」欄所示
之罪，各處如附表一編號一至十一「罪名、應處刑罰及沒收」欄
所示之刑及沒收。應執行有期徒刑貳年，如易科罰金，以新臺幣
壹仟元折算壹日。
    犯罪事實
一、卯○○意圖為自己不法之所有，基於竊盜之各別犯意，分別於
    如附表一編號一至十一「犯罪時間」、「犯罪地點」欄所示
    之時、地，以如附表一編號一至十一「犯罪手法」欄所示之
    方法，徒手竊取如附表一編號一至十一「被害人」及「失竊
    物品」欄所示之被害人所有之財物，得手後旋即逃離現場。
    嗣經上開各被害人發現財物遭竊，報警處理，經警循線調閱
    現場監視器，及於民國108年8月22日14時25分許，持本院核
    發之搜索票，在位於臺北市○○區○○○路0段00巷0○0號之統一
    超商○○○門市尋獲卯○○，並扣得如附表二編號一至五所示物
    品，乃循線查獲上情。
二、案經如附表一編號一至十一「被害人」欄所示之被害人訴由
    臺北市政府警察局中山分局報告臺灣臺北地方檢察署檢察官
    偵查起訴。
    理    由
壹、證據能力方面：
一、被告以外之人於審判外之言詞或書面陳述，除法律有規定者
    外，不得作為證據，刑事訴訟法第159條第1項定有明文；惟
    被告以外之人於審判外之陳述，雖不符同法第159條之1至第
    159之4之規定，而經當事人於審判程序同意作為證據，法院
    審酌該言詞陳述或書面陳述作成時之情況，認為適當者，亦
    得為證據。又當事人、代理人或辯護人於法院調查證據時，
    知有第159條第1項不得為證據之情形，而未於言詞辯論終結
    前聲明異議者，視為有前項之同意，同法第159條之5第1、2
    項亦有明文。該條規定之立法意旨，在於確認當事人對於傳
    聞證據有處分權，得放棄反對詰問權，同意或擬制同意傳聞
    證據可作為證據，屬於證據傳聞性之解除行為，如法院認為
    適當，不論該傳聞證據是否具備刑事訴訟法第159條之1至第
    159條之4所定情形，均容許作為證據，不以未具備刑事訴訟
    法第159條之1至第159條之4所定情形為前提（最高法院104
    年度第3次刑事庭會議決議參照）。經查，本判決下列所引
    用被告卯○○以外之人於審判外所為陳述之供述證據，檢察官
    及被告於言詞辯論終結前，亦均未就其證據能力聲明異議（
    見本院易字卷二第121、423至434頁），本院審酌該等證據
    作成時之情況，並無違法取證或其他瑕疵，而認為以之作為
    證據應屬適當，依刑事訴訟法第159條之5規定，均有證據能
    力。
二、按刑事訴訟法第159條至第159條之5有關傳聞法則之規定，
    乃對於被告以外之人於審判外之言詞或書面陳述之供述證據
    所為之規範；至非供述證據之書證、物證，或以科學、機械
    之方式，對於當時狀況所為忠實且正確之記錄，性質上並非
    供述證據，應無傳聞法則規定之適用，如該非供述證據非出
    於違法取得，並已依法踐行調查程序，即不能謂無證據能力
    。本判決下列所引用之非供述證據，亦查無有何違反法定程
    序取得之情形，本院審酌本案卷內之證據並非非法取得，亦
    無證明力明顯過低之情形，且經本院於審判期日依法進行證
    據之調查、辯論，被告於訴訟上之程序權即已受保障，故各
    該非供述證據，均得採為證據。
貳、認定犯罪事實所憑之證據及理由：
一、訊據被告固不爭執如附表一編號一至十一「被害人」欄所示
    之被害人，分別有於附表一編號一至十一「犯罪時間」、「
    犯罪地點」欄所示之時、地，遭某男子以如附表一編號一至
    十一「犯罪手法」欄所示之方法，徒手竊取如附表一編號一
    至十一「失竊物品」欄所示之財物，及附表二所示之物確均
    為被告所有之物等情，惟矢口否認有何竊盜犯行，辯稱：監
    視器拍到的人不是我，也沒有在我家扣到贓物，案發現場也
    沒有驗到我的指紋或DNA，不能因為我被扣到的遮陽帽及腳
    踏車與竊賊很像，就認定我有為本案各次竊盜犯行云云。經
    查：
㈠、附表一編號一至十一「被害人」欄所示之被害人，分別有於
    附表一編號一至十一「犯罪時間」、「犯罪地點」欄所示之
    時、地，遭某男子以如附表一編號一至十一「犯罪手法」欄
    所示之方法，徒手竊取如附表一編號一至十一「失竊物品」
    欄所示之財物，及附表二所示之物確均為被告所有之物等情
    ，為被告於本院審理中所不爭執（見本院易字卷二第121、2
    66至274頁），且經證人即告訴人癸○○（見偵字第23814號卷
    第33、34頁）、丑○○（見偵字第23814號卷第55至61頁）、
    寅○○（見偵字第23814號卷第85至88頁）、壬○○（見偵字第2
    3814號卷第121至125頁）、辰○○（見偵字23814號卷第145至
    149頁）、丁○○（見偵字第23814號卷第169至173頁）、庚○○
    （見偵字第23814號卷第185至189頁）、甲○○（見偵字第238
    14號卷第237至241頁）、丙○○（見偵字第23814號卷第243至
    251頁）、辛○○（見偵字第23814號卷第253至257頁）、戊○○
    （見偵字第25672號卷第17至21頁）、乙○○（見偵字第23814
    號卷第319至323頁）、己○○（見偵字第25603號卷第27至29
    頁）及證人黃○勝、鍾○喜（見偵字第23814號卷第52、53頁
    、第25603號卷第21至23頁）於警詢中證述明確，並有扣案
    物品照片、刑案監視器照片（見偵字第23814號卷第23至29
    、37至40、65至71、91至97、129至135、151至158、175至1
    77、193至203、259至299、327至331、偵字第25672號卷第3
    1至33、39至75頁）在卷可稽，並經本院於110年4月27日審
    理期日勘驗屬實，有本院審判筆錄及監視器翻拍照片在卷可
    稽（見本院易字卷二第195至239、263至274頁），是此部分
    事實堪可認定。又被告於108年8月22日14時25分許，經員警
    持本院核發之搜索票於臺北市○○區○○○路0段00巷0○0號之超
    商內執行搜索，經扣得如附表二所示之物等節，經被告坦認
    在卷（見偵字第23814號卷第16頁），且有本院108年聲搜字
    第840號搜索票（見偵字第23814號卷第413頁）、臺北市政
    府警察局中山分局搜索扣押筆錄、扣押物品目錄表（統一超
    商○○○門市）（見偵字第23814號卷第415至419頁、臺北市○○○○○○○○○○○○○○○○○○路○○○○○○00000號卷第423至426頁）、中
    山分局偵查隊刑案蒐證照片（見偵字第23814號卷第23至28
    頁）、被告之卡號0000000000號悠遊卡翻拍照片（偵字第23
    814號卷第29至30頁）在卷可稽，復有扣案如附表二所示物
    品可憑，此部分事實堪可認定。
㈡、被告固以前詞置辯。然查：
  ㊀附表一編號四部分：
　1.證人即員警子○○於本院審理中結證稱：附表一編號4部分，
    因為監視器有拍到竊賊是騎微笑單車（下稱U-BIKE）犯案，
    我們先調監視器畫面，知道租借的站點，就用那個時間點跟
    租賃站請U-BIKE公司提供租賃紀錄，當時時間點在清晨，剛
    好只有一筆租借紀錄，然後發現該筆使用人有註冊會員，且
    有綁定一支門號，我就調那支門號在搭配查詢最近所有的交
    易紀錄，來分辨他的行蹤，比對案發時間，確定悠遊卡的申
    設者就是被告本人持用等語（見本院易字卷二第276、277至
    279頁）。
　2.經本院於審理期日勘驗「壬○○CCTV」光碟中檔案名稱為「IM
    G_2314」及「IMG_2317」之監視器畫面後，結果略以：
　　「行竊男子未戴帽子，臉戴淺色口罩（未能清楚辨識有無配
    戴眼鏡），身著黑色短袖上衣（胸口袖有兩條銀白色橫條紋
    ）、深色短褲、深色鞋子。於108年6月19日6時00分10秒（
    檔案2）騎乘UBIKE背對鏡頭往畫面上方駛過，行經超商時頭
    部朝左觀察趴在超商內靠窗座位休息之告訴人。隨後將U-BI
    KE停至超商前方數來第3家店家前，戴上深色漁夫帽面朝鏡
    頭徒步走來，經過超商時頭朝右注視告訴人，走過便利超商
    後約10秒又返回並於6時00分50秒處（影片1）走進超商並坐
    在告訴人右手邊位置，期間不時觀望超商櫃台，隨後於6時0
    1分08秒處以右手拿取告訴人置於桌面上之不明物品並徒步
    離開現場。（行竊男子身形樣貌及行竊畫面請見附件4）」
    ，有本院勘驗筆錄1份及照片5張在卷可稽（見本院易字卷第
    205至209、267至268頁）。
　3.又上開行竊男子所騎乘之U-BIKE，係於108年6月19日5時49
    分許，新生北路一段與南○○路一段交岔路口之橋墩下方租借
    ，而依108年6月19日5時45分至同日5時55分在台北市中山區
    新生北路1段與南○○路1段租賃站點之借車紀錄所示，亦僅有
    被告所持用之0000000000號悠遊卡，於108年6月19日5時49
    分，在南京新生路口租借UBIKE之紀錄乙節，有臺北市政府
    警察局中山分局中山一派出所一般陳報單1張、照片2張及回
    函1份在卷可稽（見聲搜字第940號卷附件五、偵字第23814
    號卷第135、339頁）。
  3.準此以觀，併參以被告於本院審理中復坦認上開悠遊卡確均
    係由其使用（見本院易字卷二第115、116頁），且經比對上
    開監視器畫面中竊賊所穿之鞋子，與扣案之如附表二編號四
    所示之布鞋均為深色鞋面、白色鞋底相同，所戴之帽子亦與
    扣案如附表二編號二所示之漁夫帽相似。綜上各情，堪認證
    人子○○所陳，經比對監視器畫面及U-BIKE租借資訊後，確認
    於新生北路一段與南○○路一段交岔路口之橋墩下方租借U-BI
    KE後，騎車前往如附表一編號四「犯罪地點」欄所示地點，
    竊取告訴人壬○○所有之如附表一編號四「被竊物品」欄所示
    之物品之人，確為被告本人等情相符。再佐以門號00000000
    00號行動電話為被告所申設，其並未借給他人使用等情，經
    被告坦承在卷（見偵字第23814號卷第16頁），且有通聯調
    閱查詢單1份在卷可稽（見偵字第23814號卷第367頁）。而
    依該手機門號查詢之被告行動電話上網歷程紀錄顯示，於10
    8年6月19日06時07分57秒許止，確有透過如附表三編號四「
    最終基地台位置」欄所示之基地台進行網路通訊，而其中「
    臺北市○○區○○○路0段00巷0號12樓頂」之基地台進行網路通
    訊，而該基地台與案發地即林○○路101號僅間隔416公尺等情
    ，有通聯調閱查詢單及員警職務報告各1份在卷可稽（見偵
    字第23814號卷第393頁、聲搜字卷第9頁），亦可佐證被告
    於附表一編號四所示時、地，確曾前往案發地附近，益徵上
    開竊嫌，確實為被告本人無疑。基此，被告確實犯有此部分
    竊盜犯行，足堪認定。
  ㊁附表一編號一至三、五至十部分：
　1.證人子○○於本院審理中結證稱：搜索被告家中扣到的黑色漁
    夫帽、棒球帽、黑框眼鏡、深藍色布鞋及腳踏車，與竊嫌在
    監視器畫面中所戴者均相似；我們會鎖定竊嫌是被告，是因
    為當時我們該區密集發生戴漁夫帽、騎自行車之竊賊，我們
    就在討論最近要特別注意這個身形的人，後來調監視器畫面
    確認上開各案件之竊嫌身形、漁夫帽特徵及騎乘有菜籃的自
    行車等都相符後，我們也有去調被告手機的網路歷程，確定
    基地台位置都有到中山區，且基地台又非常近後，就鎖定為
    被告等語（見本院易字卷二第280至282頁）。
　2.經比對後，附表一編號一至三、五至十部分，竊賊所穿衣物
    、騎乘之腳踏車及身形均與被告雷同，且被告於各次犯行案
    發時，基地台位置確均曾出現在案發地附近：
　⑴附表一編號一部分：
　①告訴人癸○○於警詢中證稱：108年3月21日1時許，我喝醉倒在
    林○○路40號公園草叢，我感覺好像有人在拿我的東西，我睜
    開眼睛發現有一名男子戴著口罩在我旁邊鬼鬼祟祟，這時我
    發現我的眼鏡及手機都不見，就去追該名男子，之後在公車
    站等車的夫妻說他有看到該名男子拿走我的手機，該名男子
    後來沿著公園往酒店後方無名巷離去，等我追到巷子時已經
    看不到他了等語（見偵字第23814號卷第33、34頁）。
　②經本院於審理期日勘驗「癸○○CCTV」光碟中檔案名稱為「1、
    V_00000000_211350_OC0」、「V_00000000_211539_OC0 」
    之監視器畫面後，結果略以：「行竊男子頭戴深色漁夫帽，
    臉戴淺色口罩（未能清楚辨識有無配戴眼鏡），身著藍色短
    袖上衣、藍色牛仔長褲、深色鞋子。於108年3月21日9時42
    分41秒處（檔案1）從畫面下方出現並背對鏡頭徒步往畫面
    上方移動，9時42分48秒處臉部轉向鏡頭兩手一攤(兩手無物
    品) ，隨後告訴人出現於畫面中並緊跟在行竊男子身後，約
    9 時43分許（檔案2 ）跟丟行竊男子。」；另該男子腳上所
    穿鞋子鞋面為深色，鞋底為白色，且於108年3月21日9時46
    分騎乘前有置物籃、平行握把之腳踏車離去等情，有本院勘
    驗筆錄1份、逃逸路線及照片10張在卷可稽（見本院易字卷
    第195、265、偵字第23814號卷第37至41頁）。
　③被告所持用之門號0000000000號行動電話上網歷程紀錄顯示
    ，於附表三編號一「時間」欄所示時間，確有分別透過 「
    最終基地台位址」欄所示之基地台進行網路通訊，而該等基
    地台與案發地即林○○路40號均同位中山區，且其中「臺北市
    ○○區○○○路000巷00號樓頂」距案發之林○○路40號僅300公尺
    等情，有通聯調閱查詢單及員警職務報告各1份在卷可稽（
    見偵字第23814號卷第371頁、聲搜字卷第9頁）。　
  ⑵附表一編號二部分：
　①告訴人丑○○於警詢中證稱：我於108年5月14日10時53分在臺
    北市○○區○○○路000巷00號遭一個戴口罩的男士取走包包，他
    沿林○○路105巷由東往西往天津街方向步行逃逸等語（見偵
    字第23814號卷第57頁）。
　②經本院於審理期日勘驗「丑○○CCTV」光碟中檔案名稱為「HZO
    J9151」之監視器畫面後，結果略以：「行竊男子頭戴深色
    漁夫帽，臉戴淺色口罩（未能清楚辨識有無配戴眼鏡），身
    著深色短袖上衣、深藍色短褲、深色鞋子。於108年5月14日
    10時53分10秒處徒步面對鏡頭右轉進巷子，10時53分16秒處
    走出巷子朝鏡頭方向奔跑，右手抱有不明物品。10時53分17
    秒處告訴人向右走到馬路上，身形腳步不穩，於10時53分29
    秒處往馬路右側倒下。」等情；及該男子所穿著之鞋子確為
    深色鞋面、白色鞋底，暨其於108年5月14日10時53分許至56
    分許間，確手持告訴人丑○○之側背包，沿臺北市中山○路一
    段105巷往南奔跑，再沿中山○路一段121巷往南方向離去，
    並於10時56分，在中山○路一段109號搭乘由不知情之證人黃
    ○勝所駕駛之車牌號碼000-0000號計程車朝中山○路三段離去
    ，並於11時2分在中山○路三段與民族西路交岔路口附近下車
    等情，有本院勘驗筆錄1份及監視器照片13張在卷可稽（見
    本院易字卷第197、266、偵字第23814號卷第65至71頁）。
　③被告所持用之門號0000000000號行動電話上網歷程紀錄顯示
    ，於附表三編號二「時間」欄所示時間，確有分別透過 「
    最終基地台位置」欄所示之基地台進行網路通訊，而該等基
    地台與案發地即林○○路000巷23號均同位中山區，且其中「
    林○○路000號12樓樓頂」距案發地僅92公尺等情，有通聯調
    閱查詢單及員警職務報告各1份在卷可稽（見偵字第23814號
    卷第377頁、聲搜字卷第9頁）。　
　⑶附表一編號三部分：
　①如附表一編號三所示犯行之行竊男子係於108年5月26日6時54
    分，騎乘腳踏車行經臺北市中山區中山○路000巷（為000巷
    巷口）附近，見告訴人寅○○倒臥在路邊後，即於6時55分步
    行前往告訴人寅○○身旁等情，有監視器畫面翻拍照片4張在
    卷可稽（見偵字第23814號卷第81至83頁）；另經本院於審
    理期日勘驗「寅○○CCTV」光碟中檔案名稱為「IMG_0037」、
    「IMG_0063 」之監視器畫面後，結果略以：「行竊男子頭
    戴黑色漁夫帽，臉戴淺色口罩（未能清楚辨識有無配戴眼鏡
    ），身著灰色短袖上衣、藍色牛仔短褲、深色鞋子，上半身
    有明顯胸肌。於108年5月26日7時45分35秒（檔案1）出現於
    畫面並朝鏡頭方向步行，7時45分43秒處走向告訴人並翻找
    財物，期間約30秒，7時46分14秒處站起並將不明物品放入
    短褲後面口袋，隨後背對鏡頭往畫面上方徒步離去。行竊男
    子於7時12分08秒處（檔案2）騎乘自行車行經不明路段，此
    時未戴黑色漁夫帽。」等情；及該男子所穿著之鞋子確為深
    色鞋面、白色鞋底，且於108年5月26日7時45分許（監視器
    快約50分，正確時間應為6時55分許），在臺北市中山區中
    山○路1段000巷附近，竊取被害人財物後，即騎乘握把平行
    、前有置物籃之腳踏車，沿中山○路往南方向並穿越長安東
    路後沿天津街往南方向離去等節，有本院勘驗筆錄1份及監
    視器照片13張在卷可稽（見本院易字卷第199至203、266至2
    67頁、偵字第23814號卷第91至97頁）。
　②被告所持用之門號0000000000號行動電話上網歷程紀錄顯示
    ，於附表三編號三「時間」欄所示時間，確有分別透過 「
    最終基地台位址」欄所示之基地台進行網路通訊，而該等基
    地台與案發地即林○○路000巷均同係在中山區林○○路上等情
    ，有通聯調閱查詢單及員警職務報告各1份在卷可稽（見偵
    字第23814號卷第382頁、聲搜字卷第9頁）。　
  ⑷附表一編號五部分：
　①經本院於審理期日勘驗「辰○○CCTV」光碟中檔案名稱為「林
    森○000巷6號前竊嫌竊盜畫影像」之監視器畫面後，結果略
    以：「（檔案1）行竊男子未戴帽子，臉戴口罩（未能清楚
    辨識有無配戴眼鏡），身著黑色短袖上衣（胸前袖有一條自
    左肩至右腹之銀白色條紋），深色短褲，深色拖鞋。於108
    年6月28日7時22分許騎自行車行經巷子，見告訴人摔倒在畫
    面右側騎樓（7時23分12秒處），便將自行車停至畫面右上
    方，在騎樓內短暫停留後戴上深色漁夫帽面朝鏡頭走向告訴
    人（7時25分10秒處），於7時25分35秒處將告訴人之側背包
    取走並背在身上背對鏡頭徒步離去疑因有住戶走出騎樓之故
    。行竊男子於7時27分04秒處再度面朝鏡頭走向告訴人翻找
    其身上之財物，過程約1 分鐘（7時27分10秒至28分10秒間
    ），隨後背對鏡頭徒步離去。告訴人於7時33分15秒站起，
    並於7 時35分20秒面朝鏡頭步履闌珊離去。行竊男子於7時4
    0分00秒再度出現於畫面中，在現場徘迴約2 分鐘後於7 時2
    2分26秒時背對鏡頭往畫面上方徒步走至畫面右上方接著離
    開畫面。（行竊男子身形樣貌及行竊畫面請見附件5 ）」等
    情，另該男子於7時43分即騎乘握把平行、前有置物籃之深
    色腳踏車沿新生北路與林○○路000巷交岔路口離去等情，有
    本院勘驗筆錄1份及監視器照片11張在卷可稽（見本院易字
    卷第211至215、268至269頁、偵字第23814號卷第151至158
    頁）。
　②被告所持用之門號0000000000號行動電話上網歷程紀錄顯示
    ，於附表三編號五「時間」欄所示時間，確有分別透過 「
    最終基地台位置」欄所示之基地台進行網路通訊，而該等基
    地台與案發地即林○○路000巷6號均同位中山區，且其中「新
    生○路0段000號」距案發地僅301公尺等情，有通聯調閱查詢
    單及員警職務報告各1份在卷可稽（見偵字第23814號卷第39
    8頁、聲搜字卷第9頁）。　
  ⑸附表一編號六部分：
　①經本院於審理期日勘驗「丁○○CCTV」光碟中檔案名稱為「XUN
    G3999」、「WENJ2916」之監視器畫面後，結果略以：「（
    檔案2）告訴人於9時48分許步出酒店，並倚靠牆邊坐在地上
    休息。行竊男子未戴帽子，臉戴口罩（未能清楚辨識有無配
    戴眼鏡），身著黑色短袖上衣、黑色短褲，深色鞋子，於9
    時56分32秒背對鏡頭騎乘自行車駛過，爾後約9時57分50秒
    面朝鏡頭徒步走向告訴人，蹲在其身邊並與之交談，期間多
    次試圖拉起告訴人未果，亦曾一度試圖取走告訴人背包未果
    。後於9時58分許成功將告訴人拉起並攙扶其自酒店前方巷
    子離去。（檔案1 ）行竊男子與告訴人約10時00分許轉移至
    一處不明機車停車場內，告訴人倚靠牆邊坐在地上休息，行
    竊男子蹲在其身邊與其交談，期間一度移動至告訴人右手側
    。影片時間1分2秒起行竊男子手在告訴人放置於前方背包前
    晃動(看不清楚有無進入背包) 。1分14秒該男子站起，1分3
    0秒處行竊男子攙扶告訴人站起，隨後行竊男子將右手伸進
    告訴人長褲後口袋中翻找財物，期間約10秒（影片時間1分4
    2秒至1分53秒），因鏡頭角度未能見行竊男子否有取走財物
    ，惟行竊男子隨後將不明物品從手上交與告訴人，並有以右
    手將東西放入短褲左側口袋之動作。（行竊男子身形樣貌及
    行竊畫面請見附件6 ）」等情；且該男子所穿著之鞋子確為
    深色鞋面、白色鞋底乙節，有本院勘驗筆錄1份及監視器照
    片10張在卷可稽（見本院易字卷第217至221、269至270頁、
    偵字第23814號卷第175至177頁）。
　②被告所持用之門號0000000000號行動電話上網歷程紀錄顯示
    ，於附表三編號六「時間」欄所示時間，確有分別透過 「
    最終基地台位置」欄所示之基地台進行網路通訊，而該基地
    台與案發地即林○○路50號均係在中山區林○○路等情，有通聯
    調閱查詢單及員警職務報告各1份在卷可稽（見偵字第23814
    號卷第400頁、聲搜字卷第9頁）。　
  ⑹附表一編號七部分：
　①經本院於審理期日勘驗「庚○○CCTV 」光碟中檔案名稱為「LI
    NE_MOVIE_0000000000000」、「LINE_MOVIE_0000000000000
     」之監視器畫面後，結果略以：「行竊男子頭戴深色漁夫
    帽，臉戴口罩（未能清楚辨識有無配戴眼鏡），身著綠色短
    袖上衣、深色褲子、深色鞋子。於108年7月16日5時58分許
    （檔案1）翻找告訴人身上之財物，並將得手之不明物品置
    於短褲後方口袋中並背對鏡頭離去。隨後於6時02分許（檔
    案2）經由巷弄面朝鏡頭徒步離去。（行竊男子身形樣貌及
    行竊畫面請見附件7）」等情；該男子所穿著之鞋子確為深
    色鞋面、白色鞋底，且係於同日5時5分許，騎乘深色、平行
    握把、前有置物籃之腳踏車，沿臺北市中山區天津街右轉進
    入中山○路一段000巷內往東，並於見告訴人庚○○倒在路邊後
    ，將上開腳踏車放置在中山○路1段000巷後步行前往中山○路
    1段000巷33號前竊取告訴人庚○○之物品，再於5時12分許，
    頭戴漁夫帽騎乘上開腳踏車離去等情，有本院勘驗筆錄1份
    及監視器照片10張在卷可稽（見本院易字卷第223、270、27
    1頁、偵字第23814號卷第193至203頁）。
　②被告所持用之門號0000000000號行動電話上網歷程紀錄顯示
    ，於附表三編號七「時間」欄所示時間，確有分別透過 「
    最終基地台位置」欄所示之基地台進行網路通訊，而該等基
    地台與案發地即中山○路1段121巷33號均同在中山區，且
    為相鄰路段等情，有通聯調閱查詢單及員警職務報告各1份
    在卷可稽（見偵字第23814號卷第401頁、聲搜字卷第9頁）
    。
  ⑺附表一編號八部分：
　①告訴人辛○○於警詢中證稱：一名戴漁夫帽的男子騎腳踏車從
    林○○路轉進林○○路107巷內，經過我們的車輛發現告訴人丙○○在熟睡，就停好腳踏車，回到我們的車上行竊，之後又繼
    續沿林○○路107巷往中條移動等語（見偵字第23814號卷第25
    7頁）；
　②經本院於審理期日勘驗「甲○○等人店家監視器」、「甲○○等
    人市警局監視器 」光碟中檔案名稱為「犯嫌行竊影像1（店
    家提供）」、「犯嫌行竊影像3（店家提供）」、「(1)LACA
    094-01」之監視器畫面後，結果略以：「告訴人甲○○、丙○○
    、辛○○偕同另2名友人於108年7月31日6時35分許（檔案3）
    駕車停至畫面右側路旁（右半部轎車未入鏡），其中3人陸
    續從轎車左側下車(駕駛座及後座兩人) ，離開現場。行竊
    男子未戴帽子，臉部配戴眼鏡，身著黑色短袖上衣，深色短
    褲，深色鞋子，於7時22分許騎乘自行車背對鏡頭行經該路
    段，隨後折回並面朝鏡頭往畫面下方駛去離開畫面，期間一
    路觀察該轎車並將淺色口罩戴上。行竊男子於7時46分39秒
    處（影片1）徒步至該轎車右側（此時已戴上深色漁夫帽）
    ，短暫觀察四周後打開副駕駛座車門進入車內並關上車門，
    於7時57分15秒（影片2）處推開車門並離開副駕駛座手上有
    拿一個物品，期間約10分鐘（7時46分50秒至57分15秒），
    於7時57分45秒，徒步離開畫面。（檔案1 、2 比檔案3 監
    視器顯示之時間快13分鐘以上）」等情；且該男子所穿鞋子
    確為鞋子確為深色鞋面、鞋底為白色，其於行竊後之108年7
    月31日7時34分，確係至臺北市○○區○○○路000巷00號前，騎
    乘其停放在該處之黑色平行握把且前方有置物籃之腳踏車，
    由林○○路107巷西往東朝長安東路1段53巷往南方向離去等情
    ，有本院勘驗筆錄1份及監視器照片42張在卷可稽（見本院
    易字卷第225至227、271、272頁、偵字第23814號卷第259至
    299頁）。
　③被告所持用之門號0000000000號行動電話上網歷程紀錄顯示
    ，於附表三編號八「時間」欄所示時間，確有分別透過 「
    最終基地台位置」欄所示之基地台進行網路通訊，而該等基
    地台與案發地即林○○路107巷30號均同位中山區，且其中「
    林○○路107巷18號」距案發地僅34公尺等情，有通聯調閱查
    詢單及員警職務報告各1份在卷可稽（見偵字第23814號卷第
    404頁、聲搜字卷第9頁）。　
  ⑻附表一編號九部分：
　①告訴人乙○○於警詢中證稱：竊取我手機之男子係身穿深色上
    衣及短褲、戴漁夫帽、白色口罩及黑色鞋子等語（見偵字第
    23814號卷第323頁）。
　②經本院於審理期日勘驗「乙○○竊盜監視器店家」光碟中檔案
    名稱為「IMG_0060」、「IMG_0061」之監視器畫面後，結果
    略以：「行竊男子頭戴黑色漁夫帽，臉戴淺色口罩（未能清
    楚辨識有無配戴眼鏡），身著黑色短袖上衣（右胸口袖有不
    明LOGO），深色短褲，深色鞋子，於108年8月17日5時32分1
    8秒處徒步面對鏡頭出現並往畫面下方離去，期間一度轉頭
    朝右觀察倒在畫面下方之告訴人，後於32分44秒處返回並走
    向告訴人並翻找其身上之財物，於33分11秒處手抱不明物品
    離去，期間約23秒（5時32分47秒至33分10秒）。行竊男子
    於33分26秒處空手再度走向告訴人並翻找其身上之財物，於
    34分05秒離去（未能看見此時行竊男子手上有無贓物），期
    間約37秒（5 時33分27秒至34分4 秒）。（畫面皆經翻轉27
    0度轉正）（行竊男子身形樣貌及行竊畫面請見附件9）」等
    情；又該男子所穿鞋子確為鞋子確為深色鞋面、鞋底為白色
    ，其於行竊前之108年8月17日5時32分，確有將其騎乘之黑
    色腳踏車停放在臺北市○○區○○○路0段000號前，並於行竊後
    沿林○○路67巷西往東返回騎乘腳踏車後離去等情，有本院勘
    驗筆錄1份及監視器照片6張在卷可稽（見本院易字卷第229
    、272、273頁、偵字第23814號卷第327至331頁）。
　③被告所持用之門號0000000000號行動電話上網歷程紀錄顯示
    ，於附表三編號九「時間」欄所示時間，確有分別透過 「
    最終基地台位置」欄所示之基地台進行網路通訊，而該等基
    地台與案發地即長安東路1段52巷2號均同位中山區，且為相
    鄰路段等情，有通聯調閱查詢單及員警職務報告各1份在卷
    可稽（見偵字第23814號卷第411頁、聲搜字卷第9頁）。
  ⑼附表一編號十部分：　　
　①經本院於審理期日勘驗「戊○○遭竊盜案監視器 」光碟中檔案
    名稱為「00000000_05h10m_ch01_1920x1088x15」之監視器
    畫面後，結果略以：「告訴人之車輛停靠在畫面中央偏上位
    置，惟車輛右半部被飯店騎樓梁柱遮擋住。行竊男子臉戴眼
    鏡、口罩，身著黑色短袖上衣（胸前袖有一條自左肩至右腹
    之銀白色條紋）、深藍色短褲、深色鞋子，於108 年8 月18
    日5 時16分09秒騎乘U-BIKE背對鏡頭行經飯店外部騎樓並往
    畫面上方駛離，期間有轉頭觀察告訴人車輛之動作，隨後分
    別於16分50秒、17分50秒處再度（三度）騎乘U-BIKE折返回
    飯店外部騎樓並觀察告訴人車輛後駛離。行竊男子於19分15
    秒徒步背對鏡頭走向告訴人之車輛右側，並戴上深色漁夫帽
    ，消失於飯店外部騎樓梁柱後面（告訴人車輛右側），期間
    約26秒（19分40秒至20分06秒），隨後面對鏡頭往畫面下方
    離去。（行竊畫面因遭柱子擋住，並未見該男子於車輛右側
    之行為）（行竊男子身形樣貌請見附件10）」等情；又該男
    子所穿著之鞋子確為深色鞋面、白色鞋底、鞋舌位置可見有
    一白色標籤等情，有本院勘驗筆錄1份及監視器照片4張在卷
    可稽（見本院易字卷第231至233、273頁、偵字第25672號卷
    第31至34頁）。
　②被告所持用之門號0000000000號行動電話上網歷程紀錄顯示
    ，於附表三編號十「時間」欄所示時間，確有分別透過 「
    最終基地台位置」欄所示之基地台進行網路通訊，而該等基
    地台與案發地即南○○路1段與林○○路口均同在中山區林○○路
    等情，有通聯調閱查詢單及員警職務報告各1份在卷可稽（
    見偵字第25672號卷第51頁、聲搜字卷第9頁）。
　3.準此以觀，足見於附表一編號一至三、六至十所示之竊賊所
    穿著之鞋子均為深色鞋面、白色鞋底；於附表一編號一、三
    、五、七至九所示竊賊所騎乘之腳踏車亦均為平行握把、前
    有置物籃之深色腳踏車；附表一編號一至三、五、七至九所
    示竊賊則均戴有黑色漁夫帽。而經比對後，上開物品除均相
    同外，亦與被告經搜索查扣之如附表二編號二、四及五所示
    之漁夫帽、鞋子及自行車外觀特徵均相符；復就上開各監視
    器畫面中犯嫌之外貌、身形逐一比對後，除可認均為同一人
    外，亦可見與如附表一編號四中經認定確為被告者之樣貌相
    符，且被告於上開地點，其所持用0000000000號行動電話基
    地台位置，確均在案發地附近。綜上各情，足見上開各犯行
    之嫌疑人所穿戴衣物、鞋子及所使用之交通工具與被告所有
    物品、身形及行蹤比對，俱與證人子○○上開所陳，其比對上
    開各犯行相關監視器畫面及被告使用手機之基地台位置後，
    發現下手行竊之人長相與穿著鞋子等特徵，均與被告外貌及
    行蹤相符，才確認被告就是該下手行竊之人等情相符。基此
    ，足認被告確為附表一編號一至三、五至十所示犯行之竊賊
    ，堪可認定。
  ㊂附表一編號十一：
　①告訴人己○○於警詢中證稱：我於108年8月22日3時許，喝完酒
    後醉倒在臺北市○○○路0段00號之萬○酒店前，醒來時我在萬○
    酒店旁的走道，發覺有一名頭戴帽子、戴口罩及手撐傘之男
    子試圖把我戴在右手腕上的金手環取走，我就驚醒了，之後
    我搭車回家，才發現我的手機被偷了等語（見偵字第25603
    號卷第28頁）。
  ②證人鍾○喜於警詢中證稱：108年8月22日9時41分，我在台北
    市○○○路0段00號前喝茶，看到告訴人己○○醉倒在路邊，之後
    被告就出現拍打他的身體，但被告叫不醒他，被告就叫我一
    起把告訴人己○○扶到旁邊休息，我就和他一起攙扶告訴人己○○到路邊等語（見偵字第25603號卷第22、23頁）。
　③經本院於審理期日勘驗「粉紫色光碟（未標註名字）」光碟
    中檔案名稱為「0000000卯○○竊盜畫面」之監視器畫面後，
    結果略以：「行竊男子頭戴淺色鴨舌帽，臉戴口罩（未能清
    楚辨識有無配戴眼鏡），身著黑色短袖上衣、深色短褲、深
    色鞋子，手撐雨傘（深色傘面）。於108年9時40分27秒（檔
    案5）處自畫面左側徒步走進畫面中，向畫面右方走向倒在
    人行道上之告訴人，試圖拉起告訴人未果後，蹲下背對路人
    （證人鍾○喜），以右手伸進告訴人長褲右側口袋翻找財物
    並取走不明物品（41分21秒處），期間約45秒（9時40分40
    秒至41分25秒），隨後徒步向畫面左側離開。行竊男子於9
    時47分30秒再度自畫面左側徒步進入畫面中並走向告訴人，
    再次試圖拉起告訴人未果，便走向路邊並攔下計程車（計程
    車車牌模糊無法辨識，停靠期間約45秒(9時50分05秒至50分
    50秒)），惟未搭乘該計程車，隨後於51分43秒與另名路人
    （證人鍾○喜）一同攙扶告訴人起來並將其自畫面左側帶離
    。行竊男子於9時52分22秒再度進自畫面左側進入畫面，徒
    步走向原本告訴人倒地之地點並撿拾告訴人遺落之不明物品
    （疑似鞋子），隨後往畫面左側離去。（行竊男子身形樣貌
    及行竊畫面請見附件11）」等情；又該男子所穿著之鞋子確
    為深色鞋面、白色鞋底、鞋舌位置可見有一白色標籤，且其
    於步行離開現場後，即至臺北市○○區○○○路0段00號騎乘握把
    平行、前有置物籃之深色腳踏車離去等情，有本院勘驗筆錄
    1份及監視器照片4張在卷可稽（見本院易字卷第235至239、
    274頁、偵字第25603號卷第39至75頁）；且告訴人己○○及證
    人鍾○喜均指認上開竊賊為被告乙節，有臺北市政府警察局
    中山分局指認犯罪嫌疑人紀錄表2份在卷可稽（見偵字第256
    03號卷第33至37頁）。
　④準此以觀，足徵告訴人己○○與證人鄭文喜所述情節互核相符
    ，且經比對上開竊賊所穿鞋子及騎乘之腳踏車之顏色及樣式
    亦與扣案之被告所有之如附表二編號四及五所示之鞋子及腳
    踏車相同；再佐以經比對上開監視器畫面中竊賊之樣貌及身
    形，亦與被告相同，足認告訴人己○○及證人鄭文喜指認被告
    確為如附表一編號十一所示犯行之行為人，應與客觀事實相
    符，堪可採信。
二、綜上所述，被告所辯，顯均係事後卸責之詞，不足採信，其
    犯罪事證已臻明確，犯行可以認定。
叁、新舊法比較：
    按行為後法律有變更者，適用行為時之法律。但行為後之法
    律有利於行為人者，適用最有利於行為人之法律，刑法第2 
    條第1項定有明文。查被告為附表一編號一至三行為後，刑
    法第320條第1項規定，於108年5月29日修正公布施行，並於
    同年5月31日生效。修正前第320條第1項條文為：「意圖為
    自己或第三人不法之所有，而竊取他人之動產者，為竊盜罪
    ，處五年以下有期徒刑、拘役或500元以下罰金。」修正後
    條文則為：「意圖為自己或第三人不法之所有，而竊取他人
    之動產者，為竊盜罪 ，處5年以下有期徒刑、拘役或50萬元
    以下罰金。」修正後規定已提高罰金刑之刑度，經比較新、
    舊法，修正後規定並未對被告較為有利，依刑法第2條第1項
    前段規定，此部分應適用行為時即修正前刑法第320條第1項
    規定論處。
肆、論罪科刑之說明：　　
一、核被告如附表編號一至三所為，均係犯修正前刑法第320條
    第1項之竊盜罪；如附表一編號四至十一所為，則均係犯刑
    法第320條第1項之竊盜罪。
二、被告如附表一編號八所示，係以竊盜之單一犯罪目的決意，
    以一進入車輛內行竊之行為，同時竊取分屬告訴人甘程彥、
    丙○○及辛○○所有如附表一編號八「失竊物品」欄所示之財物
    ，為同種想像競合，應依刑法第55條規定從一重之竊盜罪處
    斷。是公訴意旨認上揭行為應數罪併罰，容有誤會。又被告
    如附表一編號一至十一所示之11次犯行，犯意各別，行為互
    殊，應予分論併罰。
三、爰以行為人之責任為基礎，審酌被告前有多次竊盜前科（未
    構成累犯），仍不思循正道取財，貪慾財物而為本件11次竊
    盜犯行，對於他人財產權缺乏尊重，應予非難，且於犯罪遭
    發覺後，於偵審階段一再否認犯行，全無悔意，犯後態度惡
    劣；復分別審酌被告各次所竊取之財物，為告訴人等隨身使
    用之手機及金錢，價值不斐，法益侵害非輕，兼衡被告自述
    之教育程度及家庭經濟狀況（見本院易字卷二第436頁），
    及其未曾與告訴人等和解或賠償其等損害等一切情狀，分別
    量處如附表一編號一至十一「罪名、應處刑罰及沒收」欄所
    示之刑，並定其應執行之刑，兼均諭知易科罰金之折算標準
    ，以示懲儆。
四、保安處分之說明：
㈠、按竊盜犯贓物犯保安處分條例所稱竊盜犯，指意圖為自己或
    第三人不法之所有，而竊取他人之動產者而言；18歲以上之
    竊盜犯、贓物犯，有犯罪之習慣者，得於刑之執行前，令入
    勞動場所強制工作，該條例第2 條第1 項、第3 條第1 項分
    別定有明文。又按保安處分係針對受處分人將來之危險性所
    為之處置，以達教化、治療之目的，為刑罰之補充制度。我
    國現行刑法採刑罰與保安處分雙軌制，係在維持行為責任之
    刑罰原則下，為協助行為人再社會化之功能，以及改善行為
    人潛在之危險性格，期能達成根治犯罪原因、預防犯罪之特
    別目的。是保安處分中之強制工作，旨在對嚴重職業性犯罪
    及欠缺正確工作觀念或無正常工作因而犯罪者，強制其從事
    勞動，學習一技之長及正確之謀生觀念，使其日後重返社會
    ，能適應社會生活。而上開關於「有犯罪之習慣」乃係本於
    保安處分應受比例原則之規範，使保安處分之宣告，與行為
    人所為行為之嚴重性、行為人所表現之危險性及對於行為人
    未來行為之期待性相當之意旨而制定，而由法院視行為人之
    危險性格，決定應否令入勞動處所強制工作，以達預防之目
    的。因此，法院是否諭知刑前強制工作，端以行為人事後再
    犯案之危險性高低而定，亦即縱然行為人之犯行有犯罪習慣
    規定，若法院審酌行為人之犯罪態樣、所諭知宣告刑之期間
    後，認行為人在監經執行宣告刑後，其事後再犯案之危險性
    尚非甚高時，自無再諭知刑前強制工作之必要，又所謂之習
    慣犯，必須有具體之事實，足資證明行為人有犯罪之惡習及
    慣行，且有犯罪習慣者係指對於犯罪已為日常之惰性行為，
    習慣犯係視犯罪為一種習性。
㈡、檢察官固認被告已竊盜成習，而有施予刑前強制工作3 年之
    必要。惟審酌被告先前雖有多次竊盜犯罪之紀錄，然此情節
    已為本院量刑時予以斟酌；被告固否認犯行，然經由本案有
    期徒刑之適當執行後，應可對其產生矯正策勵之影響，就被
    告展現之危險性及未來發展之可期待性仍待觀察，非達於必
    予強制工作否則無從矯正之特別程度。
㈢、綜觀上情及審度比例原則後，本院認被告上開徒刑之執行，
    應足以予其改過自新而收懲儆、教化之效，未達應於刑之執
    行前，即予以介入預防矯治之程度，而無施以強制工作之必
    要，特此敘明。
五、沒收部分：
㈠、被告如附表一編號一至十一「應予沒收物品」欄所示竊得之
    財物，分別屬其各次犯行之犯罪所得，且均未扣案，被告亦
    未合法返還各被害人，是均應依刑法第38條之1第1項前段規
    定宣告沒收之，並依同條第3項規定，諭知於全部或一部不
    能沒收或不宜執行沒收時，追徵其價額。
㈡、被告如附表一編號三、九及十「失竊物品」欄所示竊得之告
    訴人寅○○之身分證、健保卡、駕照及郵局提款卡、告訴人乙○○之身分證、健保卡各1張、金融卡及信用卡各2張及告訴人
    戊○○之身分證1張、駕照2張、健保卡1張、信用卡1張、提款
    卡2張、銀聯卡2張等，雖亦分別為被告上開竊盜犯行之犯罪
    所得，然審酌上開物品均未據扣案，且屬價值低微且可作廢
    重辦或重製之物，如宣告沒收亦欠缺刑法上之重要性，爰依
    刑法第38條之2第2項之規定，不予宣告沒收。
㈢、按刑法第38條所定得沒收之供犯罪所用或供犯罪預備之物，
    必於犯罪有直接關係者，始屬相當（最高法院51年度台非字
    第13號判決意旨參照）。查被告為警查獲時，雖扣得如附表
    二編號一至六所示之帽子、鞋子及腳踏車，而該等衣物、鞋
    子及腳踏車，雖為被告所有，惟僅係一般外出所穿著之物或
    使用之交通工具，縱被告犯案時有穿著該等扣案鞋帽或騎乘
    腳踏車之情形，亦非屬被告實施本案構成要件行為之工具，
    與竊盜犯罪之實行並無直接關係，依上開說明，應非供犯罪
    所用之物，爰不予宣告沒收，應由檢察官另為適法之處理，
    附此敘明。　　
據上論斷，應依刑事訴訟法第299條第1項前段，判決如主文。
本案經檢察官黃嘉妮提起公訴，檢察官劉承武到庭執行職務。
中　　華　　民　　國　　110 　年　　12　　月　　7 　　日
                  刑事第十四庭  法  官  陳翌欣
上正本證明與原本無異。 
如不服本判決應於收受送達後20日內向本院提出上訴書狀，並應
敘述具體理由；其未敘述上訴理由者，應於上訴期間屆滿後20日
內向本院補提理由書（均須按他造當事人之人數附繕本）「切勿
逕送上級法院」。告訴人或被害人如對於本判決不服者，應具備
理由請求檢察官上訴，其上訴期間之計算係以檢察官收受判決正
本之日期為準。 因疫情而遲誤不變期間，得向法院聲請回復原
狀。
                                 書記官  劉亭均
中　　華　　民　　國　　110 　年　　12　　月　　7 　　日
附錄本案論罪科刑法條：
（修正前）中華民國刑法第320條第1項：
意圖為自己或第三人不法之所有，而竊取他人之動產者，為竊盜
罪，處5年以下有期徒刑、拘役或5百元以下罰金。
中華民國刑法第320條第1項：
意圖為自己或第三人不法之所有，而竊取他人之動產者，為竊盜
罪，處5年以下有期徒刑、拘役或50萬元以下罰金。　
附表一：
編號 被害人 犯罪時間  犯罪地點 犯罪手法 失竊物品 應予沒收物品 罪名、應處刑罰及沒收  一 癸○○ 108年3月21日 上午8時52分許 臺北市○○區○○○路00號公園草叢處 卯○○趁癸○○酒醉倒於路邊草叢之際，徒手竊取癸○○身上之右列「失竊物品」欄所示之物後，得手後，騎乘其所有之黑色平把腳踏車離開現場。 1.手機1支（廠牌：Apple，型號：I Phone X，IMEI：000000000000000號，價值約新臺幣（下同）4萬元。 2.眼鏡1支（價值5,000元至6,000元）。  卯○○犯竊盜罪，處有期徒刑肆月，如易科罰金，以新臺幣壹仟元折算壹日。未扣案之犯罪所得即如附表一編號一「應予沒收物品」欄所示之物品，均沒收之，於全部或一部不能沒收或不宜執行沒收時，追徵其價額。  二 丑○○ 108年5月14日 上午10時53分許 臺北市○○區○○○路000巷00號 卯○○趁丑○○酒醉坐於路邊休息之際，徒手竊取丑○○身上之右列「失竊物品」欄所示之物，得手後，步行至臺北市○○○路0段000號附近，搭乘車牌號碼000-0000號營業用小客車離開現場。   1.包包1個（廠牌：Coach，價值3萬元）。 2.男款長夾1個（廠牌：LV，價值3萬元）。 3.手機1支(廠牌：ZenfoneGoTV，IMEI：000000000000000，價值約3萬元)。 4.手機1支(廠牌：Galaxy 行號：J3，IMEI：000000000000000，價值約3萬元)。 5.現金1萬元。 6.鑽石戒指1只（價值26萬元）  卯○○犯竊盜罪，處有期徒刑陸月，如易科罰金，以新臺幣壹仟元折算壹日。未扣案之犯罪所得即如附表一編號二「應予沒收物品」欄所示之物品，均沒收之，於全部或一部不能沒收或不宜執行沒收時，追徵其價額。 三 寅○○ 108年5月26日 上午6時55分許 臺北市中山區中山○路1段121巷附近 卯○○趁寅○○酒醉倒於水果攤前時，徒手竊取寅○○身上之右列「失竊物品」欄所示之物，得手後，前往騎乘其所有之黑色平把腳踏車離開現場。 1.手機1支（廠牌：Apple，型號：IPhone XR，價值4萬元）。 2.黑色短夾1個（價值約1,000元）。 3.現金2,000元。 4.身分證、健保卡、駕照、郵局提款卡。   1.手機1支（廠牌：Apple，型號：IPhone XR，價值4萬元）。 2.黑色短夾1個（價值約1,000元）。 3.現金2,000元。 卯○○犯竊盜罪，處有期徒刑肆月，如易科罰金，以新臺幣壹仟元折算壹日。未扣案之犯罪所得即如附表一編號三「應予沒收物品」欄所示之物品，均沒收之，於全部或一部不能沒收或不宜執行沒收時，追徵其價額。 四 壬○○ 108年6月19日 上午6時許 臺北市○○區○○○路000號統一超商店內 卯○○騎乘微笑單車（下稱U-BIKE），經過左列統一超商，趁壬○○在座位區睡覺之際，徒手竊取壬○○放置於桌上之右列「失竊物品」欄所示之物， 得手後騎乘該U-BIKE離去。 手機1支（廠牌：Samsung ，型號：galaxy note9 ，價值約3萬元）  卯○○犯竊盜罪，處有期徒刑叁月，如易科罰金，以新臺幣壹仟元折算壹日。未扣案之犯罪所得即如附表一編號四「應予沒收物品」欄所示之物品，沒收之，於全部或一部不能沒收或不宜執行沒收時，追徵其價額。 五 辰○○ 108年6月28日上午7時40分許 臺北市○○區○○○路000巷0號 卯○○騎乘其所有之黑色平把腳踏車行經左列地點，趁辰○○酒醉坐在地上休息之際，徒手竊取辰○○身上之右列「失竊物品」欄所示之物，得手後騎乘上開黑色平把腳踏車離開現場。 1.槍包1個。 2.手機1支(廠牌：三星，型號：S6)。 3.行動電源1個（廠牌：小米）。 4.鑰匙1串。 5.現金2,000元。  卯○○犯竊盜罪，處有期徒刑叁月，如易科罰金，以新臺幣壹仟元折算壹日。未扣案之犯罪所得即如附表一編號五「應予沒收物品」欄所示之物品，均沒收之，於全部或一部不能沒收或不宜執行沒收時，追徵其價額。 六 丁○○ 108年7月5日上午10時許 臺北市○○區○○○路00號之某酒店旁防火巷 卯○○步行行經臺北市○○區○○○路00號之某酒店門口，見丁○○醉倒於店門口之際，即於攙扶丁○○至左列地點後，徒手竊取丁○○身上之右列「失竊物品」欄所示之物，得手後步行離開現場。 現金10萬元。  卯○○犯竊盜罪，處有期徒刑伍月，如易科罰金，以新臺幣壹仟元折算壹日。未扣案之犯罪所得即如附表一編號六「應予沒收物品」欄所示之物品，沒收之，於全部或一部不能沒收或不宜執行沒收時，追徵其價額。 七 庚○○ 108年7月16日上午5時8分許 臺北市○○區○○○路0段000巷00號前 卯○○騎乘其所有之黑色平把腳踏車經過，趁庚○○醉倒之際，徒手竊取庚○○身上之右列「失竊物品」欄所示之物，得手後騎乘黑色平把腳踏車離去。 1.手機1支(廠牌：Sony XZ3 ，IMEI：000000000000000號，價值約23,000元)。 2.手機1支（廠牌：HTC，價值約12,000元） 3.現金5,000元。  卯○○犯竊盜罪，處有期徒刑肆月，如易科罰金，以新臺幣壹仟元折算壹日。未扣案之犯罪所得即如附表一編號七「應予沒收物品」欄所示之物品，均沒收之，於全部或一部不能沒收或不宜執行沒收時，追徵其價額。 八  甲○○ 108年7月31日上午7時30分許（起訴書誤載為6時30分許）  臺北市○○區○○○路000巷00號前  卯○○騎乘其所有之黑色平把腳踏車經過左列地點時，趁甲○○及辛○○離開車牌號碼000-0000號自用小客車、丙○○在車上休息之際，進入車內徒手竊取甲○○、丙○○及辛○○置放於車上之右列「失竊物品」欄所示之物，得手後，騎乘上開黑色平把腳踏車離去。  1.香奈兒香水2瓶（價值1萬元）。 2.手錶1支（價值38,000元）。 3.現金8,000元。  卯○○犯竊盜罪，處有期徒刑陸月，如易科罰金，以新臺幣壹仟元折算壹日。未扣案之犯罪所得即如附表一編號八「應予沒收物品」欄所示之物品，均沒收之，於全部或一部不能沒收或不宜執行沒收時，追徵其價額。  丙○○    1.手機1支（廠牌：三星，型號：NOTE 9）。 2.現金1萬元。    辛○○    手機1支（廠牌：APPLE，型號：IPHONE 8，價值約2萬元）。   九 乙○○ 108年8月17日上午5時32分許 臺北市○○區○○○路0段00巷0號前 卯○○趁乙○○酒醉倒在路邊之際，徒手竊取乙○○身上之右列「失竊物品」欄所示之物，得手後騎乘其所有之黑色平把腳踏車離去。 1.COACH鈔票夾1個（價值1,000元）。 2.鈔票夾內現金1,000元、褲子口袋內之現金23,000元。 3.悠遊卡1張(餘額30元) 4.普莉絲咖啡店卡1張（餘額1,000元） 5.身分證1張、健保卡1張、金融卡2張、信用卡2張、 1.COACH鈔票夾1個（價值1,000元）。 2.鈔票夾內現金1,000元、褲子口袋內之現金23,000元。 3.悠遊卡1張(餘額30元) 4.普莉絲咖啡店卡1張（餘額1,000元） 卯○○犯竊盜罪，處有期徒刑叁月，如易科罰金，以新臺幣壹仟元折算壹日。未扣案之犯罪所得即如附表一編號九「應予沒收物品」欄所示之物品，均沒收之，於全部或一部不能沒收或不宜執行沒收時，追徵其價額。  十 戊○○ 108年8月18日上午5時20分許 臺北市中山區南○○路1段與林○○路(臺北國際飯店林○○路側) 卯○○行經左列地點時，趁戊○○在車牌號碼000-0000號自用小客車駕駛座小憩睡著之際，進入車內徒手竊取戊○○車上之右列「失竊物品」欄所示之物，得手後步行離開。 1.長皮夾1個。 2.手機1支(廠牌：三星，型號：J7，價值5,800元)。 3.現金2萬元。 4.身分證1張、汽機車駕照各1張、健保卡1張、玉山商業銀行信用卡1張、中國信託、郵局、台新商業銀行提款卡各1張、中國建設、農民銀行銀聯卡1張。 1.長皮夾1個。 2.手機1支(廠牌：三星，價值5,800元)。 3.現金2萬元。 卯○○犯竊盜罪，處有期徒刑叁月，如易科罰金，以新臺幣壹仟元折算壹日。未扣案之犯罪所得即如附表一編號十「應予沒收物品」欄所示之物品，均沒收之，於全部或一部不能沒收或不宜執行沒收時，追徵其價額。 十一 己○○ 108年8月22日上午9時41分許 臺北市○○區○○○路0段00號前 卯○○騎乘其所有之黑色平把腳踏車行經左列地點，趁己○○酒醉之際，徒手竊取己○○身上之右列「失竊物品」欄所示之物，得手後騎乘上開黑色平把腳踏車離去。 手機1支(廠牌：三星，型號：S9 PLUS，IMEI：000000000000000號，價值17,000元)。  卯○○犯竊盜罪，處有期徒刑叁月，如易科罰金，以新臺幣壹仟元折算壹日。未扣案之犯罪所得即如附表一編號十「應予沒收物品」欄所示之物品，沒收之，於全部或一部不能沒收或不宜執行沒收時，追徵其價額。 
附表二：
編號 物品名稱 數量 所有人 一 灰黑色棒球帽 1個 卯○○ 二 黑色漁夫帽 1個 卯○○ 三 黑框無鏡片眼鏡 1個 卯○○ 四 深藍色布鞋 1雙 卯○○ 五 黑色平把腳踏車 1臺 卯○○ 

附表三：
編號 犯罪事實 行動上網結束時間 最終基地台位址 一 附表一編號一 108年3月21日8時39分49秒 臺北市○○區○○○路000巷00號樓頂   108年3月21日8時54分49秒 臺北市○○區○○路00號屋突 二 附表一編號二 108年5月14日10時47分46秒 臺北市○○區○○○路000號12樓樓頂   108年5月14日11時02分46秒 臺北市○○區○○○路0段00號樓頂 三 附表一編號三 108年5月26日6時54分56秒 臺北市○○區○○○路000號12樓頂   108年5月26日7時02分35秒  臺北市○○區○○○路0段000號樓頂  四 附表一編號四 108年6月19日6時07分57秒 臺北市○○區○○○路0段00巷0號12樓頂           108年6月19日6時09分02秒  臺北市○○區○○○路0段00巷0號12樓頂  五 附表一編號五 108年6月28日7時23分42秒 臺北市○○區○○○路000號12樓頂   108年6月28日7時46分27秒 臺北市○○區○○○路0段000號樓頂   108年6月28日7時75分42秒 臺北市○○區○○○路0段000號樓頂 六 附表一編號六 108年7月05日9時50分47秒 臺北市○○區○○○路000號12樓頂  七 附表一編號七 108年7月16日5時06分10秒 臺北市○○區○○○路000號12樓樓頂   108年7月16日5時32分18秒 臺北市○○區○○○路0段000號樓頂 八  附表一編號八 108年7月31日6時38分24秒 臺北市○○區○○○路000巷00號樓頂   108年7月31日6時55分46秒 臺北市○○區○○○路000號12樓頂   108年7月31日7時08分24秒 臺北市○○區○○○路0段000號樓頂 九 附表一編號九 108年8月17日5時25分46秒  臺北市○○區○○○路000巷00號樓頂      十 附表一編號十 108年8月18日5時18分47秒 臺北市○○區○○○路000號12樓頂   108年8月18日5時48分47秒 臺北市○○區○○○路000號12樓頂